臺灣高雄地方法院刑事判決　　　　　　 93年度簡上字第891號
上　訴　人
即　被　告　甲○○
　　　　　　丙○○　男　39歲.
右列被告因賭博案件，不服臺灣高雄地方法院高雄簡易庭93年度
簡字第4789號中華民國93年12月1日第一審判決（聲請簡易判決
處刑案號：93年度偵字第15103號），提起上訴，本院管轄之第
二審合議庭判決如左：
    主  文
上訴駁回。
甲○○緩刑貳年。
    事  實
一、丙○○向高雄市政府申請領有電子遊戲場業營利事業登記證
    ，其自民國93年1月間起在高雄縣大寮鄉○○村○○街33號
    開設「金銀島電子遊戲場」，在上開之公眾得出入場所，擺
    博財物，並以之為常業，自93年6月起，以每月薪資新臺幣
    （下同）2萬元之代價僱用甲○○為店員，與甲○○共同基
    於常業賭博之犯意聯絡，由甲○○負責看管機台、兌換代幣
    及洗分兌換現金之工作等參與賭博之工作。其賭博之方式為
    ：參與賭博之顧客每投入10元代幣得按各種電子遊戲機台所
    訂之不同比例開啟分數（如係10比1則得開1分；1比1則開10
    分），再按押機具中之倍數鍵及其他所需之按鍵，如押中者
    ，可按所押之倍數而贏得分數，再將所累積之分數，向甲○○洗分兌換現金；若未押中，則押注金歸丙○○獲得。嗣於
    同年7月26日16時51分許，適有賭客乙○○（業經本院93年
    度簡字第4789號判處罰金3000元確定）基於賭博犯意，在上
    開遊藝場打玩電動玩具而賭博財物，獲得積分1000分，於向
    店員甲○○兌換現金1000元之際，為警當場查獲，並扣得兌
    換之現金1000元、辦公桌內賭資20350元、電動賭博機具23
    台（含ＩＣ板23塊）、機具內代幣4407枚、辦公桌上代幣
    1056 枚、寄分卡80張、洗分紀錄表1張、洗分紀錄表9份、
    電腦主機1台、歷期各班洗分紀錄表116份、監視鏡頭4粒等
    物。
二、案經高雄縣政府警察局林園分局報請臺灣高雄地方法院檢察
    署偵查後聲請以簡易判決處刑。
    理  由
壹、程序事項：當事人、代理人或辯護人於法院調查證據時，知
    有第159條第1項不得為證據之情形，而未於言詞辯論終結前
    聲明異議者，視為有前項之同意，刑事訴訟法第159條之5第
    2項定有明文，而第一百五十九條第一項所稱「被告以外之
    人」，查同條項92年1月14修正理由第3段，不僅指證人，亦
    包含共同被告、共犯、被害人等非有證人身分之人，查本件
    當事人於審理中言詞辯論終結前均未爭執相關人之供述在審
    判外陳述之證據能力，揆諸上揭法條，本件共同被告甲○○
    及證人乙○○於警詢中所為供述及共同被告間於警詢、偵查
    供述均具有證據能力，合先敘明。
貳、實體事項：
一、訊據上訴人即被告甲○○對上開犯行坦認不諱，丙○○則坦
    承「金銀島電子遊藝場」內於右述時地擺設扣案電子遊戲機
    台，機台並插電營業及以月薪2000元代價僱用甲○○擔任遊
    藝場店員等事實，惟丙○○矢口否認有何常業賭博犯行，辯
    稱：客人於遊藝場打玩後，分數只能兌換計分卡，不能兌換
    現金云云。
二、經查：
（一）本件現場執行查察員警朱文正到庭證稱：當日2時許偕同
      事一人喬裝顧客進入店內，店內機台分靠牆壁二側排列，
      均有插電營業，伊向店員以現金兌換代幣，嗣即鎖定分數
      較高的顧客伺機取締，約4時許顧客乙○○把玩機台後向
      店員甲○○招手示意要洗分，甲○○即到該機台前看洗分
      分數，回櫃台拿千元紙鈔一張，走到乙○○面前交給乙○○，伊即表明身分加以取締（本院九十四年三月三日審判
      筆錄第五頁以下），已就顧客乙○○把玩機台洗分後兌換
      現金乙節供證明確。
（二）又據查獲當日在把玩之顧客乙○○於警詢時承稱：伊查獲
      當日下午4時許進入店內向櫃台更換代幣，用500元更換
      500枚代幣，把玩3種機台，查獲當時是把玩金象王機台後
      ，已累積達1000分，即向店員甲○○要求洗分，起初以為
      她要拿積分卡，但她親手交付1000元紙鈔給伊等語，與上
      開證人供述情節相符。
（三）另查本件共同被告甲○○在警詢中就查獲經過供稱：「伊
      在店內服務生，擔任兌換代幣、洗分工作，查獲時賭客乙○○玩完金象王電玩，正向我要求洗1000分（螢幕剩餘分
      數），我就看他所玩機台螢幕累積剩餘分數共1000分，即
      依原開分比例（1比1）兌換現金1000元交給乙○○，洗分
      紀錄表內1000就是我登記洗分1000元給乙○○的紀錄」，
      且於查獲當日經檢察官複訊時，就上述洗分兌換現金予乙○○乙節仍供認不諱（93年度偵字第15103號偵查卷，93
      年7月27日訊問筆錄），另就遊藝場內顧客把玩機台的方
      式於警詢中亦供稱：顧客先以現金向服務人員兌換代幣開
      分，然後賭客以代幣投入機台內把玩，不玩時再向服務人
      員要求洗分，洗分則看機台螢幕累積剩餘分數，依原開分
      比例兌換現金給賭客，店內所有機台都同此開洗分玩法，
      有分1比1及1比10的機台等語綦詳及本院審理中已供承上
      開犯行，足見共同被告甲○○於賭客洗分時兌換現金交予
      賭客之賭博犯行已明，雖其事後一度辯稱：伊當時係代班
      之人，通常客人洗分後只拿計分卡，因伊上班不久，交班
      紊亂，誤將置於同一抽屜內之計分卡錯拿成現金1000元，
      交給客人乙○○云云，顯係事後翻異之詞，不足採認。
（四）此外，復有扣案之前揭兌換之現金1000元、辦公桌內賭資
      20350元、電動賭博機具23台、ＩＣ板23塊、機具內代幣
      4407枚、辦公桌上代幣1056枚、寄分卡80張、洗分紀錄表
      1張、洗分紀錄表9份、電腦主機1台、歷期各班洗分紀錄
      表116份、監視鏡頭4粒等物可證。又查，被告丙○○既為
      金銀島遊戲場之實際負責人，且為被告甲○○之雇主，負
      責事業之經營，衡情若非被告丙○○之授意，甲○○豈敢
      私自為賭客洗分兌換現金，且計分卡與現金在外形及碰觸
      質感迥異，應無誤認錯拿之可能，故被告丙○○事後所辯
      未洗分兌換現金一節，顯係脫罪之詞，均無足採信。綜上
      所述，被告丙○○、甲○○賭博犯行，均堪認定。
三、按刑法上所謂常業犯，係指反覆以同種類行為為目的之社會
    活動之職業性犯罪而言，至於犯罪所得之多寡，是否恃此犯
    罪為唯一之謀生職業，則非所問，縱令兼有其他職業，仍無
    礙於該常業犯罪之成立（最高法院85年度台上字第510號判
    例參照）。查被告丙○○擺設電子遊戲機數量有23台，且至
    案發時經營約7月有餘，顯係藉此為生，以之為常業；而被
    告甲○○以月薪20000元之代價受僱於被告丙○○，自亦藉
    此為生，以之為常業。核被告丙○○、甲○○所為，均係犯
    刑法第267條之常業賭博罪。被告丙○○與被告甲○○間，
    就前開犯行有犯意聯絡及行為分擔，為共同正犯。
四、原審審酌被告丙○○領有合法電子遊戲機執照，而甲○○受
    僱於被告丙○○於上開場所工作，竟不思正當經營，反供掩
    飾賭博犯行，非但助長社會僥倖心理，亦影響社會正常經濟
    活動，期間長達7個月，賭博性電玩規模多達23台，惟念其
    等前無前科紀錄，有臺灣高等法院被告全國前案紀錄表2紙
    在卷可憑，素行良好，各量處有期徒刑4月，併諭知易科罰
    金之折算標準，及沒收本件扣案機台、現金及帳冊資料、攝
    影監視鏡頭等物，原審認事用法，均無不合，量刑洵為妥適
    ，應予維持。被告上訴意旨認原審認定事實錯誤，遽以指摘
    原判決不當，並無理由，上訴應予駁回。
五、惟念被告甲○○等於本院審理中已坦承常業賭博犯行，如前
    所述，尚具悔意，而查其並無前科紀錄，有臺灣高等法院被
    告全國前案紀錄表1份在卷可按，素行良好，於本件行為時
    未滿20歲，且受僱於他人聽命行事，諒係因一時思慮未周，
    偶罹刑典，經此偵審程序及刑之宣告，當知所警惕，信無再
    犯之虞，本院認所宣告之刑以暫不執行為適當，爰併諭知緩
    刑2年，以啟自新。
據上論斷，應依刑事訴訟法第455條之1第1項、第3項、第368條
，刑法第74條第1款，判決如主文。
本案經檢察官丁○○蒞庭執行職務。
中　　華　　民　　國　　94　　年　　3 　　月　　31　　日
                  刑事第十四庭  審判長法　官  陳銘珠
                                      法  官  郭瓊徽
                                      法  官  林瑋桓
以上正本證明與原本無異。
不得上訴。
中　　華　　民　　國　　94　　年　　3 　　月　　31　　日
                                      書記官  黃進遠
附表：
┌───┬───────────────┬───────────────┐
│編  號│名                          稱│數                          量│
├───┼───────────────┼───────────────┤
│ 一   │賭博性電子遊戲機台皇冠列車    │一台（含ＩＣ板）              │
├───┼───────────────┼───────────────┤
│ 二   │賭博性電子遊戲機台滿貫大亨    │三台（含ＩＣ板）              │
├───┼───────────────┼───────────────┤
│ 三   │賭博性電子遊戲機台Ａ900二代   │三台（含ＩＣ板）              │
│      │皇冠金鐘                      │                              │
├───┼───────────────┼───────────────┤
│ 四   │賭博性電子遊戲機台飛艇        │二台（含ＩＣ板）              │
├───┼───────────────┼───────────────┤
│ 五   │賭博性電子遊戲機台金象王      │一台（含ＩＣ板）              │
├───┼───────────────┼───────────────┤
│ 六   │賭博性電子遊戲機台水果盤      │二台（含ＩＣ板）              │
├───┼───────────────┼───────────────┤
│ 七   │賭博性電子遊戲機台動物柏青樂  │一台（含ＩＣ板）              │
├───┼───────────────┼───────────────┤
│ 八   │賭博性電子遊戲機台金龍鳳      │一台（含ＩＣ板）              │
├───┼───────────────┼───────────────┤
│ 九   │賭博性電子遊戲機台劍龍        │一台（含ＩＣ板）              │
├───┼───────────────┼───────────────┤
│ 十   │賭博性電子遊戲機台珍珠船      │一台（含ＩＣ板）              │
├───┼───────────────┼───────────────┤
│ 十一 │賭博性電子遊戲機台超世紀賓果  │二台（含ＩＣ板）              │
├───┼───────────────┼───────────────┤
│ 十二 │賭博性電子遊戲機台東方之珠    │一台（含ＩＣ板）              │
├───┼───────────────┼───────────────┤
│ 十三 │賭博性電子遊戲機台金鐘獎賓果  │三台（含ＩＣ板）              │
│      │連線                          │                              │
├───┼───────────────┼───────────────┤
│ 十四 │賭博性電子遊戲機台王牌對決    │一台（含ＩＣ板）              │
└───┴───────────────┴───────────────┘
